【裁判字號】    98,交易,195
【裁判日期】    980922
【裁判案由】    過失致死等
【裁判全文】
臺灣臺南地方法院刑事判決             98年度交易字第195號
公  訴  人  臺灣臺南地方法院檢察署檢察官
被      告  乙○○
上列被告因過失致死等案件，經檢察官提起公訴（98年度偵字第
4709號），被告就犯罪事實為有罪之陳述，經本院裁定進行簡式
審判程序後，判決如下：
    主  文
乙○○服用酒類，不能安全駕駛動力交通工具而駕駛，處有期徒
刑參月；又因過失致人於死，處有期徒刑柒月。應執行有期徒刑
玖月，緩刑參年，並應向指定之公益團體、地方自治團體或社區
，提供捌拾小時之義務勞務，緩刑期間付保護管束。
    事  實
一、乙○○於民國98年3月10日凌晨2時許，酒後駕駛車牌號碼
    N6-7011號自用小客車，自臺南縣麻豆鎮「阿霞鴨肉攤」出
    發，沿臺南縣南63線公路由北往南方向行駛，欲返回臺南縣
    麻豆鎮住所，而於同日凌晨3時10分許途經臺南縣麻豆鎮總
    榮里3號之1前，原應注意汽車行進中駕駛人應注意車前狀況
    ，隨時採取必要安全措施，而依當時天候晴、路面無缺陷且
    無障礙物、視距良好等情，又無不能注意之情事，竟疏未注
    意車前狀況，撞擊因終末期肺腺扁平細胞癌併遠處小腦轉移
    而倒臥路中之朱癸蓮，致其頭、頸、胸、腰及骨盆多處骨折
    及肺肝破裂，終至顱腦損傷、氣血胸及大量失血死亡。嗣經
    警調閱路口監視錄影帶畫面後追查前揭乙○○駕駛之車輛，
    並於翌（10）日10時至其住所尋獲該車並測得其呼氣酒精濃
    度達每公升0.71毫克後，始循線查悉上情。
二、案經朱癸蓮之女甲○○訴由臺南縣警察局麻豆分局報請臺灣
    臺南地方法院檢察署檢察官偵查起訴。
    理    由
一、訊據被告乙○○對於上揭犯罪事實坦承不諱，並據被害人朱
    癸蓮之女甲○○於警詢及偵查中指訴在卷，復有臺南縣警察
    局麻豆分局道路交通事故現場圖、道路交通事故調查報告表
    (一)、(二)、道路交通事故現場蒐證照片56幀與臺南縣警察局勘
    察採證報告、臺南縣警察局麻豆分局刑法第185條之3案件測
    試觀察紀錄表、酒精濃度測定紀錄表書附卷（詳臺南縣警察
    局麻豆分局刑案偵查卷第1-4頁、第33-35頁、第40-68頁、
    第69-88頁、第36-37頁）可稽。又被害人朱癸蓮因本件車禍
    受有頭、頸、胸、腰及骨盆多處骨折及肺肝破裂，致顱腦損
    傷、氣血胸及大量失血，於98年3月10日4時35分許死亡，此
    業經臺灣臺南地方法院檢察署檢察官督同法醫師相驗屬實，
    有勘驗筆錄、相驗屍體證明書、法務部法醫研究所鑑定報告
    書附卷（詳相驗卷第49-100頁）可憑。綜此，本件被告服用
    酒類，不能安全駕駛動力交通工具而駕駛，及因過失致人於
    死之犯行，事證明確，應予依法論科。
二、核被告乙○○所為，係犯刑法第185條之3服用酒類，不能安
    全駕駛動力交通工具而駕駛罪，及同法第276條第1項之過失
    致死罪。被告所犯上開二罪間，犯意各別，行為互殊，罪名
    不同，應分論併罰。又被告為汽車駕駛人，其酒醉駕車因而
    致人死亡，依法應負刑事責任，應依道路交通管理處罰條例
    第86條第1項規定，就其所犯過失致死罪部分加重其刑。爰
    審酌被告於酒後已不能安全駕駛動力交通工具，仍駕駛上開
    汽車上路，嚴重危及行車及其他用路人之安全，且因此肇事
    致被害人朱癸蓮死亡，並審酌其生活狀況、高中畢業之智識
    程度，及被告酒醉駕駛上開汽車上路，致被害人朱癸蓮死亡
    ，造成生命喪失而無從彌補之過失情節及過失程度，惟被告
    業與被害人之家屬達成和解賠償損害，有臺南縣麻豆鎮調解
    委員會98年5月4日98民調字第0024號調解書1份附卷足稽，
    及被告犯後坦承犯行之態度等一切情狀，分別量處如主文所
    示之刑，並定應執行之刑，以資懲儆。末查，被告未曾因故
    意犯罪受有期徒刑以上刑之宣告，有臺灣高等法院被告全國
    前案紀錄表附卷可稽，其因一時失慮、疏失致罹刑章，且已
    與被害人朱癸蓮之家屬達成和解賠償損害，已如前述，經此
    科刑之教訓，已足資警惕，信無再犯之虞，本院因認其所受
    宣告之刑，以暫不執行為適當，併予宣告緩刑3年，以啟自
    新。又為使被告於緩刑期間內，仍深知戒惕，避免緩刑之宣
    告遭撤銷，且導正其行為與法治之觀念，爰併宣告其於緩刑
    期間內，向指定之公益團體、地方自治團體或社區，提供80
    小時之義務勞務，並依刑法第93條第1項第2款之規定，應於
    緩刑期間付保護管束，期能使被告於義務勞務過程及保護管
    束期間，確切明瞭其行為所造成之損害，並培養正確法治觀
    念。另依刑法第75條之1第1項第4款規定，被告違反本院所
    定命其所為之義務勞務情節重大，足認原宣告之緩刑難收預
    期效果，而有執行刑罰之必要者，得撤銷緩刑之宣告。至於
    被告究應向何公益團體、地方自治團體或社區提供義務勞務
    ，屬執行之問題，應由執行檢察官斟酌全案情節及各公益團
    體、地方自治團體或社區之需求，妥為指定，併予敘明。
據上論斷，應依刑事訴訟法第299條第1項前段、第273條之1第1
項，刑法第185條之3、276條第1項、第51條第5款、第74條第1項
第1款、第2項第5款、第93條第1項第2款，道路交通管理處罰條
例第86條第1項，刑法施行法第1條之1，判決如主文。
本案經檢察官羅瑞昌到庭執行職務。
中    華    民    國    98    年    9     月    22    日
                        交通法庭  法  官  廖建彥
以上正本證明與原本無異。
如不服本判決應於收受本判決後10日內向本院提出上訴書狀，並
應敘述具體理由。其未敘述上訴理由者，應於上訴期間屆滿後20
日內向本院補提理由書狀（均須按他造當事人之人數附繕本）「
切勿逕送上級法院」。
                                  書記官  吳揆滿
中    華    民    國    98    年    9     月    22    日
附錄本案論罪科刑法條全文：
中華民國刑法第一百八十五條之三
服用毒品、麻醉藥品、酒類或其他相類之物，不能安全駕駛動力
交通工具而駕駛者，處一年以下有期徒刑、拘役或科或併科十五
萬元以下罰金。
中華民國刑法第二百七十六條：
因過失致人於死者，處二年以下有期徒刑、拘役或二千元以下罰
金。
從事業務之人，因業務上之過失犯前項之罪者，處五年以下有期
徒刑或拘役，得併科三千元以下罰金。


司法院資訊處製作；財團法人民間司法改革基金會備份。
